LEONARDO BARROS



leonardobarros9931@gmail.com



+55 219 8240-8907



Rio de Janeiro, Brasil

SOBRE MIM

Prospectivo para se formar em Ciência da Computação com 3 anos de experiência de trabalho na area de suporte procurando uma posição de nível de entrada em Desenvolvimento. A experiência prática inclui Trabalho de projeto de TI, suporte local na Wintershall Dea Brasil e Analista de Suporte Jr na ATOS.

EXPERIENCIA

Analista de Suporte

ATOS Ltda.

Global technology services company.



Responsável pelo suporte ao usuário no local da Wintershall Dea Brasil, manutenção da rede interna, ponto focal da Atos Data Center Team, Gerenciamento de infraestrutura.

- Gerenciamento de incidentes e solicitações no ServiceNow
- Suporte no local para ações de desmontagem do Data Center
- Manter o atendimento dentro dos SLAs definidos com os Fornecedores

Estagiário

Wintershall Dea Brazil

International oil & gas company with subsidiary in Brazil.

2019 - 2021

Responsável pelo suporte ao usuário no local, gerenciando a rede local, auxiliando em projetos de TI.

- Gerenciamento de incidentes e solicitações no ServiceNow
- Gerenciamento da rede local, incluindo rede em Trinpunkt Pathfinder
- Suporte ao projeto de infraestrutura de TI com gerenciamento de mudanças atividades (treinamentos de usuários e vídeos)

Jovem Aprendiz

F.G.V (Fundação Getúlio Vargas)

F.G.V reference insitution in teaching and research in Brazil and Worldwide.

2018 - 2019

Responsável pela gestão de estoque, criação de apresentações, organizar arquivos antigos.

- Gerenciamento de estoque do escritório
- Gerenciamento de estoque de TI

Estagiário

I.B.G.E (Instituto Brasileiro de Geografia e Estatística

I.B.G.E is the main provider of geographical information and statistics in Brazil

2016- 2016

رـــــ Restauração e digitalização de livros e mapas antigos

EDUCAÇÃO

Bacharelado

UNIVERITAS (Rio de Janeiro, RJ)

08/2018 -em andamento

LÍNGUAS

Inglês

Avançado

Iniciante

Alemão





Portugues

Lingua Materna



SKILLS

Microsoft Azure Git Linux ServiceNow Docker
Next.JS Software Testing(Unity Test) Python
Cloud Computing UX Design MySQL PowerBI
SAP HTML CSS JavaScript TailWind

REDES

leonardobarros31

in

leonardobarros31

leonardobarros.vercel.app